臺灣臺南地方法院柳營簡易庭民事判決
111年度營簡字第516號
原      告  翁綉玲  
被      告  周王罔市

上列當事人間請求侵權行為損害賠償事件，原告就本院111年度
簡字第1643號侮辱案件提起附帶民事訴訟，經本院刑事庭以111
年度簡附民字第85號裁定移送前來，經本院柳營簡易庭於民國11
1年11月15日言詞辯論終結，判決如下：
    主    文
一、被告應給付原告新臺幣10,000元，及自民國111年6月18日起
    至清償日止，按週年利率百分之5計算之利息。
二、原告其餘之訴駁回。
三、訴訟費用由被告負擔100分之1，其餘由原告負擔。
四、本判決原告勝訴部分得假執行。
    事實及理由
一、原告起訴主張：被告於民國110年10月19日7時42分許，在其
    臺南市新營區○○路之住處前，以臺語「瘋女人、垃圾人」之
    穢語辱罵原告，被告此舉侵害原告名譽權，使原告受有精神
    上痛苦，爰依侵權行為法律關係，請求被告負損害賠償責任
    等語。並聲明：被告應給付原告新臺幣(下同)1,000,000元
    ，及自起訴狀繕本送達翌日起至清償日止，按週年利率百分
    之5計算之利息。
二、被告則以：被告確實有辱罵原告之行為，惟原告先前亦時常
    將其機車停放在被告住處前之騎樓，影響被告出入。並聲明
    ：原告之訴駁回。
三、得心證之理由：
  ㈠原告主張其於上開時、地遭被告以臺語「瘋女人、垃圾人」
    等詞彙辱罵之事實，為被告所不爭執，堪信為真實。至於被
    告抗辯事情起因係因原告無故將其機車停放在其住處前，導
    致其難以出入等語，惟此僅係被告為上開行為之動機，並無
    從阻卻被告上開行為之不法性，並不影響被告對原告侵權行
    為之成立，附此敘明。
　㈡因故意或過失，不法侵害他人之權利者，負損害賠償責任；
    不法侵害他人之身體、健康、名譽、自由、信用、隱私、貞
    操，或不法侵害其他人格法益而情節重大者，被害人雖非財
    產上之損害，亦得請求賠償相當之金額，民法第184條第1項
    前段、第195條第1項前段分別定有明文。被告有以前詞辱罵
    原告之行為，已經本院認定如前，而被告所辱罵之話語，使
    社會大眾對原告之評價降低，致其名譽權受損，原告依民法
    侵權行為之規定，請求被告給付精神慰撫金，自屬有據。又
    慰藉金之賠償須以人格權遭遇侵害，使精神上受有痛苦為必
    要，其核給之標準固與財產上損害之計算不同，然非不可斟
    酌雙方身分資力與加害程度，及其他各種情形核定相當之數
    額。原告為大學畢業，目前已退休，110年度所得為194,417
    元，名下財產價值合計為2,067,170元；被告為國中畢業，
    目前已退休，110年度所得為24,000元，名下財產價值合計
    為0元等情，有本院審判筆錄、兩造稅務電子閘門財產所得
    調件明細表等件附卷為憑。本院據此衡酌兩造之身分、社會
    地位、教育程度及經濟能力，並考量被告辱罵原告所使用之
    語句，認原告請求之精神慰撫金數額實屬過高，應核減為10
    ,000元，方稱允適，逾此金額之請求，不應准許。
四、給付無確定期限者，債務人於債權人得請求給付時，經其催
    告而未為給付，自受催告時起，負遲延責任。其經債權人起
    訴而送達訴狀，或依督促程序送達支付命令，或為其他相類
    之行為者，與催告有同一之效力；遲延之債務，以支付金錢
    為標的者，債權人得請求依法定利率計算之遲延利息；應付
    利息之債務，其利率未經約定，亦無法律可據者，週年利率
    為百分之5，民法第229條第2項、第233條第1項前段及第203
    條分別定有明文。原告請求被告給付10,000元，係屬未定期
    限之給付，則被告受原告催告而未為給付時，即負遲延責任
    ，而原告之刑事附帶民事起訴狀繕本係於111年6月17日送達
    被告，有本院送達證書附卷可查，是原告請求被告給付自11
    1年6月18日起至清償日止，按週年利率百分之5計算之法定
    遲延利息，為有理由，應予准許。
五、綜上所述，原告依侵權行為法律關係，請求被告給付如主文
    第1項所示之金額、利息，為有理由，應予准許，逾此部分
    之請求，則無理由，應予駁回。又本件係屬民事訴訟法第42
    7條第1項簡易訴訟事件所為被告部分敗訴之判決，依同法第
    389條第1項第3款規定，就原告勝訴部分，應依職權宣告假
    執行。
六、本件為刑事附帶民事訴訟，而由本院刑事庭移送民事庭，依
    刑事訴訟法第504條第2項之規定，免納裁判費，且至本件言
    詞辯論終結時，亦未發生其他訴訟費用支出，故無從確定訴
    訟費用之數額。惟本院依民事訴訟法第79條規定，仍應諭知
    訴訟費用之負擔，以備將來如有訴訟費用發生時，得以確定
    其數額，併予敘明。
七、據上論結，本件原告之訴為一部有理由，一部無理由，依民
    事訴訟法第436條第2項、第79條、第389條第1項第3款，判
    決如主文。
中　　華　　民　　國　　111 　年　　11　　月　　22　　日
                  臺灣臺南地方法院柳營簡易庭
                              法  官  陳協奇
以上正本係照原本作成。
如不服本判決，應於送達後20日內，向本院提出上訴狀並表明上訴理由，如於本判決宣示後送達前提起上訴者，應於判決送達後20日內補提上訴理由書（須附繕本）。如委任律師提起上訴者，應一併繳納上訴審裁判費。　　　　　　　　　　　　　　　　
中　　華　　民　　國　　111 　年　　11　　月　　22　　日
　　　　　　　　　　　　　　　書記官  洪季杏